【裁判字號】    90,訴,2299
【裁判日期】    901206
【裁判案由】    返還消費借貸款
【裁判全文】
臺灣板橋地方法院民事判決  九十年度訴字第二二九九號
    原      告  台北銀行股份有限公司
    法定代理人  丙○○
    代  理  人  丁○○
    被      告  乙○○
    被      告  甲○○
    被      告  戊○○
右當事人間請求給付借款事件，本院判決如左：
    主    文
被告應連帶給付原告新台幣佰玖拾柒萬玖仟壹佰伍拾肆元，暨如附表一所示之利息
及違約金。
訴訟費用由被告連帶負擔。
本判決於原告以新台幣壹佰拾萬元或等值之台北市政府建設公債八十六年期債票
供擔保後，得假執行。
    事    實
甲、原告方面：
一、聲明：求為判決除假執行擔保金額外，如主文所示。
二、陳述略稱：被告乙○○邀同其餘被告為連帶保證人，向原告借款三筆共計新台幣
    （下同）肆佰萬元，每筆借款日期、金額、到期日及利息、違約金之約定詳如附
    表二所示，並約定借款人如有停止或遲延履行全部或一部債務本金時，即喪失期
    限利益，其全部債務應視為到期，有借據一紙、個人購屋貸款契約二紙、保證書
    一紙、約定書一紙可證。惟上開借款自民國九十年二月二十五日起即未依約繳付
    本息，依個人購屋貸款契約第八條第一款及約定書第六條第一款之約定，借款當
    已全部屆清償期，目前計欠本金三百九十七萬九千一百五十四元及如附表一所示
    之利息、違約金未清償，依法被告自應負連帶清償責任。被告乙○○雖有聲請辦
    理公教貸款，惟額度僅有一百五十萬元，不足清償全部貸款，並非原告不同意其
    辦理，而本件貸款約定之利息並不高，不應再降息。
三、證據：提出借據一紙、個人購屋貸款契約二紙、保證書一紙、約定書一紙等影本
    為證。
乙、被告方面：
一、聲明：請求判決駁回原告之訴及其假執行之聲請。
二、陳述：
（一）、被告乙○○陳述略稱：原告之貸款利息過高，不肯降低利息，且我申請公教
        貸款已核下來，原告卻不同意我辦理。
（二）、被告甲○○陳述略稱：當初是乙○○說他有房屋可擔保，應不會有問題，所
        以才同意做保證人。
（三）、被告戊○○陳述略稱：我有同意做保證人。
    理    由
一、本件原告主張之事實，已據其提出借據一紙、個人購屋貸款契約二紙、保證書一
    紙、約定書一紙等影本為證，並為被告所不爭執，堪認為真實。被告乙○○雖稱
    原告之貸款較一般行庫高，又不願降低利息，其申請公教貸款已核下，原告卻不
    同意辦理等語。惟本件貸款約定之利息係經被告同意而辦理貸款，被告乙○○事
    後自不得單方以利息過高資為不按期繳交本息之正當理由；另被告乙○○公教貸
    款僅能辦理貸款一百五十萬元，並不足清償本件全部貸款，且與本件貸款並無何
    關連，故原告不同意辦理，亦不能資為其不清償原告貸款本息之正當理由。
二、從而原告依消費借貸及連帶保證契約請求被告連帶給付借款三百九十七萬九千一
    百五十四元，及如附表一所示之利息、違約金，為有理由，應予准許。
三、原告陳明願供擔保，請求宣告假執行，核無不合，茲酌定相當之擔保金額，予以
    准許。
四、結論：本件原告之訴為有理由，依民事訴訟法第八十五條第二項、第三百九十條
    第二項，判決如主文。
中      華      民      國    九十      年      十二    月      六      日
                                臺灣板橋地方法院民事第二庭
                                            法      官  陳  忠  行
右為正本係照原本作成
如對本判決上訴，須於判決送達後廿日內向本院提出上訴狀
中      華      民      國    九十      年      十二    月      六      日
                                            法院書記官  曹  復


司法院資訊處製作；財團法人民間司法改革基金會備份。
